【裁判字號】    99,訴,2199
【裁判日期】    990827
【裁判案由】    毒品危害防制條例
【裁判全文】
臺灣臺中地方法院刑事判決              99年度訴字第2199號
公  訴  人  臺灣臺中地方法院檢察署檢察官
被      告  甲○○
上列被告因違反毒品危害防制條例案件，經檢察官提起公訴（99
年度毒偵字第2418號），於本院準備程序，被告就被訴事實為有
罪之陳述，經本院告知簡式審判程序意旨，並聽取當事人之意見
後，經合議庭裁定改行簡式審判程序，本院判決如下：
    主  文
甲○○施用第一級毒品，累犯，處有期徒刑陸月，如易科罰金，
以新臺幣壹仟元折算壹日。
    犯罪事實
一、甲○○前因施用毒品案件，經本院裁定送觀察、勒戒後，認
    無繼續施用傾向，於民國93年4月14日因執行完畢釋放，並
    經臺灣臺中地方法院檢察署檢察官以93年度毒偵字第998號
    為不起訴處分確定。復於95年間，因竊盜、施用第一、二級
    毒品、竊盜案件，經本院分別判處有期徒刑1年2月、10月、
    4月及4月確定，嗣經本院以96年度聲減字第1067號判決減其
    刑期二分之一，並定應執行有期徒刑1年1月確定，於97年8
    月7日因縮刑期滿執行完畢。詎仍不知悔改，復基於施用第
    一級毒品海洛因之犯意，於99年5月11日下午6時許，在臺中
    市○○路某處，將海洛因加水稀釋後，以針筒注射之方式，
    施用第一級毒品海洛因1次（該針筒業經其拋棄而未扣案）
    。嗣於同年月13日下午3時許，在臺中市○區○○路與新華
    街口，因竊盜案件遭通緝而為警緝獲，並於其上開施用第一
    級毒品海洛因之犯罪未為有偵查權限之機關或人員發覺前，
    經警得其同意後採集尿液送驗，結果呈嗎啡及可待因陽性反
    應而接受裁判，始查悉上情。並供出上手劉光陸因而查獲。
二、案經臺中市警察局第三分局報告臺灣臺中地方法院檢察署偵
    查起訴。
    理  由
一、按除被告所犯為死刑、無期徒刑、最輕本刑為3年以上有期
    徒刑之罪或高等法院管轄第一審案件者外，於刑事訴訟法第
    273條第1項程序進行中，被告先就被訴事實為有罪之陳述時
    ，審判長得告知被告簡式審判程序之旨，並聽取當事人、代
    理人、辯護人及輔佐人之意見後，裁定進行簡式審判程序；
    除簡式審判程序及簡易程序案件外，第一審應行合議審判，
    刑事訴訟法第273之1條第1項、第284條之1分別定有明文。
    查本件被告甲○○所犯係死刑、無期徒刑、最輕本刑為3年
    以上有期徒刑或高等法院管轄第一審案件以外之罪，並於本
    院行準備程序時就被訴事實為有罪之陳述，本院合議庭依前
    揭規定，經評議結果，裁定改由受命法官獨任行簡式審判程
    序。又簡式審判程序之證據調查，依刑事訴訟法第273條之2
    規定，不受同法第159條第1項審判外陳述排除之限制，再被
    告對於卷內之各項證據，亦不爭執證據能力，故卷內所列之
    各項證據，自得作為證據，合先敘明。
二、上揭犯罪事實，業據被告甲○○於偵訊及本院審理時均坦承
    不諱。而為警所採之尿液，經送鑑驗結果確呈可待因、嗎啡
    陽性反應，亦有中山醫學大學附設醫院檢驗科藥物檢測中心
    於99年5月27日出具之尿液檢驗報告1份附卷可稽。此外，復
    有臺中市警察局第三分局委託尿液與真實姓名對照表、採集
    尿液鑑定同意書各1份在卷可證。而海洛因施用入人體後水
    解還原成嗎啡，再循嗎啡之代謝方式排出體外，已據行政院
    衛生署藥物食品檢驗局（81）藥檢壹字第006431號函說明甚
    詳。足徵被告自白因有其他證據可補強，且查與事實相符，
    足予憑採。本案事證明確，被告犯行已經證明，應依法論科
    。
三、核被告甲○○所為，係犯毒品危害防制條例第10條第1項之
    施用第一級毒品罪。被告施用第一級毒品前後持有第一級毒
    品之低度行為，應為其施用第一級毒品之高度行為所吸收，
    不另論罪。又被告前有犯罪事實欄所載之前科，甫於97年8
    月7日縮刑期滿執行完畢，有臺灣高等法院被告前案紀錄表
    及在監在押全國紀錄表在卷可稽。其受徒刑之執行完畢後，
    5年以內故意再犯本件有期徒刑以上之罪，為累犯，應依刑
    法第47條第1項規定加重其刑。另被告因本案犯行於偵查中
    供出其毒品來源，並因而查獲來源劉光陸，且劉光陸所涉販
    賣毒品案件業經臺灣臺中地方法院檢察署檢察官偵查後，以
    99年度偵字第14196號起訴，現由本院另案審理中，有本案
    被告之偵查筆錄及劉光陸案件起訴書、本院公務電話紀錄表
    及臺灣臺中地方法院檢察署於99年8月20日以中檢輝則99毒
    偵2418字第115104號函覆本院函文1份在卷可參，是被告犯
    本案毒品危害防制條例第10條第1項之罪，供出毒品來源，
    因而查獲上手乙節，堪以認定，爰依毒品危害防制條例第17
    條第1項規定，減輕其刑。又因本案並未查扣得任何毒品或
    供施用毒品之工具等，被告在承辦警員未發現有確切之根據
    得為合理懷疑其犯罪前，即主動供述其施用第一級毒品海洛
    因之犯行並接受裁判，符合自首之規定，爰依刑法第62條前
    段規定減輕其刑。被告所犯施用第一級毒品犯行，同時有加
    重及減輕之事由，應先加後減之，另其並有二以上之減輕事
    由，應遞減輕其刑。爰審酌被告曾有施用毒品之不良素行，
    經觀察、勒戒後，仍不知悔改警惕，猶繼續施用毒品，無視
    於毒品對於自身健康之戕害及國家對於杜絕毒品犯罪之禁令
    ，實屬不該，兼衡以被告犯罪之動機、方法、手段暨其犯後
    坦承犯行，配合查緝上手且因而緝獲，足認態度良好且當庭
    表明有戒毒決心等一切情狀，量處如主文所示之刑，並諭知
    易科罰金之折算標準。
四、依刑事訴訟法第273條之1第1項、第299條第1項前段、第310
    條之2、第454條第1項，毒品危害防制條例第10條第1項、第
    17條第1項，刑法第11條前段、第41條第1項、第47條第1項
    、第62條前段、第70條、第71條，刑法施行法第1條之1，判
    決如主文。
五、如不服本判決，應於收受送達後10日內向本院提出上訴書狀
    ；並應敘述具體理由；其未敘述上訴理由者，應於上訴期間
    屆滿後20日內向本院補提理由書（均須按他造當事人之人數
    附繕本）「切勿逕送上級法院」。
本案經檢察官乙○○到庭執行職務。
中    華    民    國    99    年    8     月    27    日
                  刑事第七庭    法  官  黃賢婷
以上正本證明與原本無異。
                                書記官  江美琪
中    華    民    國    99    年    8     月    27    日
附錄本案論罪科刑法條：
毒品危害防制條例第10條第1項
施用第一級毒品者，處6月以上、5年以下有期徒刑。

司法院資訊處製作；財團法人民間司法改革基金會備份。
